【裁判字號】    97,簡上,167
【裁判日期】    970828
【裁判案由】    傷害
【裁判全文】
臺灣臺北地方法院刑事判決             97年度簡上字第167號
上  訴  人  臺灣臺北地方法院檢察署檢察官
被      告  乙○○
上列被告因傷害案件，上訴人不服本院九十七年度簡字第一二八
八號中華民國九十七年四月二日所為第一審判決（起訴案號：九
十七年度偵字第二一六八號），提起上訴，本院管轄第二審之合
議庭判決如下：
    主  文
上訴駁回。
    事  實
一、乙○○於民國九十六年九月二十六日二十一時許，在臺北縣
    深坑鄉○○街一六三號中正橋頭下參加員工聚餐時，因鄰桌
    之甲○○一直吵鬧不休且不聽制止，因而心生不滿，基於傷
    害犯意，手持酒瓶往甲○○頭部敲砸，致甲○○受有頂部頭
    皮長約四公分之撕裂傷。
二、案經甲○○訴由臺北縣政府警察局新店分局報告臺灣臺北地
    方法院檢察署檢察官偵查起訴。
    理  由
一、上開犯罪事實，業據被告乙○○於警詢、偵查中坦承不諱。
    被告警詢中陳稱：九十六年九月二十六日二十一至二十二時
    左右我們餐廳（大樹下餐廳）員工在深坑鄉中正橋下聚餐烤
    肉非常盡興，也不知道他（甲○○）何時到場，也不知與何
    人到來，他到場時已有喝酒，隨桌就坐，大呼小叫，我上前
    告知「我們在這裡非常盡興，請你不要在此亂」，甲○○回
    答「我有槍枝要拿來開」，我隨手拿酒瓶往他頭部砸去，我
    就被朋友帶離現場，事後有人告訴我甲○○拿槍到現場開一
    槍，又被他人毆打等語（偵卷第十二頁）；偵查中陳稱：那
    天是我們員工聚餐，告訴人在那裡大小聲，我警告他好幾次
    ，他還是一樣，還說他有槍，我就拿酒瓶砸他，我是聽他說
    有槍我才砸他的等語（偵卷第二四頁），核與告訴人甲○○
    偵查中指訴情節大致相符（偵卷第二四頁）。而甲○○致受
    有頂部頭皮撕裂傷，長約四公分等傷害等情，有臺北市立萬
    芳醫院甲種診斷證明書在卷可憑（偵卷第十六頁），綜上，
    本件事證明確。被告雖於本院二審辯稱：我打他只有皮肉傷
    而已，沒有他講的那麼嚴重等語，惟查，被告係持酒瓶毆打
    告訴人頭部，衡其毆打之位置及所持兇器，自足以造成告訴
    人頭部（頂部頭皮）撕裂傷之傷害，是告訴人提出診斷證明
    書所載之頂部頭皮撕裂傷四公分等傷勢，與被告之傷害行為
    確有因果關係，堪予認定。況被告於本院二審準備程序時亦
    陳稱：原判決認定之事實正確等語（本院九十七年五月二十
    一日準備程序筆錄），是被告上開辯解難以採信，犯行可以
    認定。
二、核被告所為，係犯刑法第二百七十七條第一項之傷害罪。原
    審以被告犯行明確，依刑事訴訟法第四百四十九條第二項、
    第三項、第四百五十四條第二項、第二百七十七條第一項、
    第四十一條第一項前段、刑法施行法第一條之一，量處被告
    拘役五十日，如易科罰金，以新臺幣一千元折算一日，其認
    事用法並無違誤，量刑亦屬妥適。檢察官上訴意旨以：被告
    犯罪後毫無悔意，迄未和解，態度惡劣，原審量刑過輕等情
    ，本院衡之被告犯罪時所受刺激，及被告犯罪後除於本院提
    出上開辯解外，於警詢、偵查中及本院原審均坦承犯行，態
    度尚屬良好，暨告訴人所受傷勢情形，認原審量處被告上開
    刑度，並無不當，上訴意旨難認有理由，應駁回上訴。
據上論斷，應依刑事訴訟法第四百五十五條之一第一項、第三項
、第三百六十八條，判決如主文。
本案經檢察官簡逸薇到庭執行職務
中    華    民    國  九十七  年    八    月  二十八  日
            刑事第五庭    審判長法  官  黃程暉
                                法  官  賴秀蘭
                                法  官  高偉文
以上正本證明與原本無異。
本判決不得上訴。
                                書記官  張華瓊
中    華    民    國  九十七  年    八    月  二十八  日


司法院資訊處製作；財團法人民間司法改革基金會備份。
